臺灣士林地方法院刑事判決
111年度易字第214號
公  訴  人  臺灣士林地方檢察署檢察官  
被      告  盧日春


上列被告因竊盜案件，經檢察官提起公訴（110年度偵字第15246
號），被告於本院準備程序時就被訴事實為有罪陳述，經本院合
議庭裁定由受命法官獨任改行簡式審判程序審理，並判決如下：
 
    主  文
盧日春犯踰越窗戶侵入住宅竊盜罪，累犯，處有期徒刑拾月。未
扣案如附表編號一至四所示之物均沒收，於全部或一部不能沒收
或不宜執行沒收時，追徵其價額。
    事  實
一、盧日春意圖爲自己不法之所有，基於踰越門窗侵入住宅竊盜
    之犯意，於民國110年7月3日4時26分許，趁陳常智位於臺北
    市○○區○○街00巷0號住處無人之際，自該屋後防火巷攀爬至2
    樓，開啟未上鎖氣窗侵入屋內，徒手竊取陳常智所有、置放
    屋內之女用手提包1個、12生肖金飾、小金牌1塊及現金約新
    臺幣（下同)1萬元，得手後旋即離去。嗣因陳常智發現遭竊
    ，報警處理，經警調閱路口監視器畫面，始查悉上情。
二、案經陳常智訴由臺北市政府警察局大同分局報告臺灣士林地
    方檢察署檢察官偵查起訴。
    理  由
一、程序部分
　　除被告所犯為死刑、無期徒刑、最輕本刑為3年以上有期徒
    刑之罪或高等法院管轄第一審案件者外，於第一次審判期日
    前之準備程序進行中，被告先就被訴事實為有罪之陳述時，
    審判長得告知被告簡式審判程序之旨，並聽取當事人、代理
    人、辯護人及輔佐人之意見後，裁定進行簡式審判程序，刑
    事訴訟法第273條之1第1項定有明文。查被告所犯係死刑、
    無期徒刑、最輕本刑為3年以上有期徒刑以外之罪，其於準
    備程序中就被訴事實為有罪之陳述，經告知簡式審判程序之
    旨，並聽取公訴人、被告之意見後，本院合議庭爰依首揭規
    定，裁定由受命法官獨任進行簡式審判程序。是本案之證據
    調查，依同法第273條之2 規定，不受同法第159條第1項、
    第161條之2、第161條之3、第163條之1，及第164條至第170
     條所規定證據能力認定及調查方式之限制。
二、實體部分
　　上開事實，業據被告於本院準備程序及審理時坦承不諱（見
    本院卷第166、170頁)，核與告訴人陳常智於警詢中之指述
    相符，復有長庚醫療財團法人基隆長庚紀念醫院110年10月2
    6日長庚院基字第1101050164號函、衛福部基隆醫院110年10
    月15日基醫醫行字第1100006593號函暨所附被告急診紀錄、
    臺灣士林地方檢察署檢察事務官勘驗筆錄、被告之行動電話
    上網歷程、路口監視器照片等資料在卷可稽（見臺灣士林地
    方檢察署110年度偵字第15246號卷【下稱偵15246卷】第19
    至21、59至69、91至106、109至128、129至177頁)，足認被
    告之自白與事實相符，堪可採信。本件事證明確，被告犯行
    堪以認定，應予依法論科。
三、論罪科刑
（一）按刑法第321條第1項第2款規定將門窗、牆垣、其他安全
      設備並列，又按108年5月29日經總統公布修正施行，並自
      同年月31日生效之刑法第321條第1項第2款將原條文之「
      門扇」修正為「門窗」。在修正前，實務向來認為「門扇
      」專指門戶，即分隔住宅或建築物內外之間的出入口大門
      ，至於「其他安全設備」乃指門扇、牆垣以外，依通常觀
      念足認防盜之一切設備，如電網、門鎖以及窗戶等是。而
      從該次修正理由明白表示「『門扇』修正為『門窗』……，以符
      實務用語」等語，可知立法者認為過往將窗戶認定為「其
      他安全設備」，而非「門扇」之實務見解容易造成誤會，
      為使法條用語符合實際狀況，遂予修法，是新法修正後，
      窗戶應屬該條文所規範的「門窗」而非「其他安全設備」
      。則修法後所謂「門窗」，除狹義指分隔住宅或建築物內
      外之間之出入口大門外，尚包括窗戶而言；而所謂「牆垣
      」係指以土磚石作成者，包括住宅或建築物之牆壁，及圍
      繞房屋或其庭院土地上之圍牆；而所謂「其他安全設備」
      ，指門窗、牆垣以外，依通常觀念足認防盜之一切設備而
      言；又該條款所謂「毀」係指毀壞，稱「越」則指踰越或
      超越，祇要毀壞、踰越或超越安全設備之行為使該安全設
      備喪失防閑作用，即該當於前揭規定之要件。經查，被告
      於事實欄所載時間、地點，開啟該房屋之窗戶，再攀爬入
      內行竊，乃係踰越窗戶侵入住宅。是核被告所為，係犯刑
      法第321條第1項第1款、第2款之逾越窗戶侵入住宅竊盜罪
      。
（二）被告前因竊盜案件，經臺灣嘉義地方法院分別以105年度
      易字第420號判決判處有期徒刑11月，經上訴後，臺灣高
      等法院臺南分院以105年度上易字第532號判決原判決撤銷
      改判處有期徒刑10月、7月，應執行有期徒刑1年3月確定
      ；以106年度易字第363號判決判處有期徒刑11月、8月（3
      罪）、9月（2罪）、10月、5月、3月，應執行有期徒刑3
      年確定，上開11罪嗣經臺灣嘉義地方法院以106年度聲字
      第1273號裁定應執行有期徒刑4年6月確定（而後非常上訴
      亦經最高法院以108年度台非字第79號判決上訴駁回），
      並於110年3月21日縮刑期滿執行完畢等情，有臺灣高等法
      院被告前案紀錄表在卷可參，其於前開有期徒刑執行完畢
      後5年以內故意再犯本案有期徒刑以上之罪，為累犯，本
      院依司法院大法官釋字第775號解釋意旨，審酌被告構成
      累犯之前案中有多次竊盜前科，與本案所犯之罪，其罪名
      、法益種類及罪質，均屬相同，且其於前案入監執行完畢
      後未久即再犯本案加重竊盜犯行，堪認其確對刑罰反應力
      薄弱。本院審酌上情，認被告犯行，應依刑法第47條第1
      項規定，加重其刑。
（三）爰審酌被告恣意開啟他人住宅窗戶後侵入以竊取他人財物
      ，法治觀念淡薄，對告訴人造成財產損失，並引發對居住
      安全之顧慮，所為實非可取，惟念及被告犯後坦承犯罪之
      態度，兼衡其犯罪動機、手段、對告訴人所生損害程度，
      暨被告自述之智識程度、家庭經濟狀況(見本院卷第177至
      178頁)等一切情狀，量處如主文所示之刑，以示懲儆。
四、沒收
　　按犯罪所得，屬於犯罪行為人者，沒收之；又前2項之沒收
    ，於全部或一部不能沒收或不宜執行沒收時，追徵其價額；
    又犯罪所得已實際合法發還被害人者，不予宣告沒收或追徵
    ，刑法第38條之1第1項前段、第3項、第5項分別定有明文。
    查被告所竊得如附表編號1至3所示之物，均為被告本次犯行
    之犯罪所得，雖據被告供稱其所竊取之物品已變賣等語（見
    本院卷第177頁），惟查卷內並無證據證明上開物品業經被
    告變賣，自應認仍屬被告所有，為避免被告因犯罪而坐享犯
    罪所得，顯失公平正義，爰依刑法第38條之1第1項前段、第
    3項規定宣告沒收，並於全部或一部不能沒收或不宜執行沒
    收時，追徵其價額。至被告所竊得之1萬元現金，被告已賠
    償告訴人6,500元，有贓物認領保管單1紙在卷可稽（見臺灣
    士林地方檢察署110年度偵字第13597號卷【下稱偵13597卷
    】第123頁），揆諸前揭說明，應於扣除已賠償之犯罪所得
    後，就差額部分即3,500元（計算式：10,000-6,500=3,500
    元）宣告沒收，及於一部或全部不能或不宜沒收時，追徵其
    價額。　　
據上論斷，應依刑事訴訟法第273條之1第1項、第299條第1項前
段，刑法第321條第1項第1款、第2款、第47條第1項、第38條之1
第1項前段、第3項、第5項，刑法施行法第1條之1第1項，判決如
主文。
本案經檢察官楊冀華提起公訴，檢察官郭騰月到庭執行職務。
中　　華　　民　　國　　111 　年　　 7 　　月　　7　　日
                  刑事第八庭　法  官  黃依晴
以上正本證明與原本無異。
如不服本判決應於收受送達後 20 日內向本院提出上訴書狀，並
應敘述具體理由。其未敘述上訴理由者，應於上訴期間屆滿後20
 日內向本院補提理由書 (均須按他造當事人之人數附繕本 )「
切勿逕送上級法院」。因疫情而遲誤不變期間，得向法院聲請回
復原狀。
                              書記官  楊雅媖
中　　華　　民　　國　　111 　年　　 7 　　月　　7　　日
附錄本判決論罪科刑之法條依據：
中華民國刑法第321條
犯前條第一項、第二項之罪而有下列情形之一者，處六月以上五
年以下有期徒刑，得併科五十萬元以下罰金：
一、侵入住宅或有人居住之建築物、船艦或隱匿其內而犯之。二
、毀越門窗、牆垣或其他安全設備而犯之。
三、攜帶兇器而犯之。
四、結夥三人以上而犯之。
五、乘火災、水災或其他災害之際而犯之。
六、在車站、港埠、航空站或其他供水、陸、空公眾運輸之舟、
     車、航空機內而犯之。
前項之未遂犯罰之。
附表
編號 物品 1 女用手提包1個 2 12生肖金飾 3 小金牌1塊 4 現金新臺幣3,500元